Archives papier de Jean-Noël Jeanneney président-directeur général de Radio France et de Radio France Internationale de 1982 à 1986 (1964-1986)
Archives nationales
- Radio France, 1964-1986; 20140048/1-20140048/248
  - Fonctionnement interne et activités de Radio France, 1966-1986; 20140048/24-20140048/192
    - Services des programmes, 1974-1986; 20140048/62-20140048/151
      - Direction du développement et de la prospective puis Direction à la décentralisation, 1978-1986; 20140048/98-20140048/151
        - Développement des Radios locales, 1980-1986; 20140048/110-20140048/147
          - Radios locales issues des radios existantes, 1982-1986; 20140048/126-20140048/144
            - Radio Alsace puis Radio France Alsace, 1983-1986; 20140048/128
              Grille des programmes janvier-mars 1984.
              Sondages: coupures de presse, correspondance (1984-1986).
              Atelier de création de l'Est: plaquette de présentation, correspondance (1985-1986).
              Diffusion: correspondance, extraits du journal officiel (1984-1986).
              Chaîne de télévision FR3 Alsace: grille des programme 1984.
            - Radio Provence puis Radio France Provence, 1983-1986; 20140048/129
              Visite de Jean-Noël Jeanneney le 19 juillet 1983: compte rendu, correspondance.
              Visite de Jean-Noël Jeanneney le 28 février 1984: programme de la visite de Jean-Noël Jeanneney, ordre de mission, compte rendu, correspondance.
              Grève de mars 1984: correspondance.
              Fonctionnement de Radio Provence entre janvier et mai 1984: notes, correspondance.
              Grève de mai 1985: revue de presse.
              Locaux: bail (1985).
              Extension du temps d'antenne le 3 septembre 1985: coupures de presse, correspondance.
              Programmes, émissions et couverture d'événements: notes, correspondance (1983-1896).
              Diffusion: notes de TDF (1985-1986).
              Langue d'oc et culture provençale: correspondance (1985).
            - Radio France Midi-Pyrénées puis Radio France Toulouse, 1983-1986; 20140048/130
              Lancement de Radio France Midi-Pyrénées le 1er janvier 1983 et développement de la station: notes, correspondance (1983-1984).
              Visite de Jean-Noël Jeanneney le 21 février 1984: programme de la visite, notes, correspondance.
              Lancement de Radio France Toulouse le 4 juin et inauguration le 6 juin 1984: invitation, dépêche AFP.
              Développement de Radio France Toulouse: dossiers de presse, correspondance (1984-1986).
              Vœux adressés par l'équipe de Radio France Toulouse pour l'année 1985.
              « Radio France Toulouse L'onde d'échec » dossier réalisé par CFDT Journalistes-Techniciens Radio France - TDF - FR3 (1985).
              Colloque les 13 et 14 juin 1986: programme.
              Visite de Jean-Noël Jeanneney le 23 juillet 1986: programme de la visite, notes.
            - Radio Centre puis Radio France Orléans, 1983-1986; 20140048/131
              Grève de Radio Centre en septembre 1983: tract, correspondance.
              Nouvelle grille des programmes (octobre 1983).
              Nouvelle grille des programmes (février 1984).
              Mouvement de grève d'octobre 1984: chiffres des grévistes, correspondance.
              Lancement de Radio France Orléans le 4 février 1985: note de mise en service de TDF (25 janvier 1985), correspondance.
              Fin de l'émission de « Radio Vibration » le 15 février 1985: coupures de presse, correspondance.
              Visite de Jean-Noël Jeanneney le 17 juin 1985: programme de visite, notes.
              Grille de programmes 1985-1986.
              Inauguration des nouveaux locaux de Radio France Orléans le 13 septembre 1986: coupures de presse, notes, correspondance.
            - Radio Nord Est puis Radio France Nancy, 1983-1986; 20140048/132
              Fonctionnement de Radio Nord-Est et préparation du passage de Radio Nord Est à Radio France Nancy: correspondance (1983-1984).
              Radio Nord Est devient Radio France Nancy le 23 avril 1984: programme, rapport de la direction des services (30 avril 1984), correspondance (1983-1984).
              Un an de Radio France Nancy le 23 avril 1985: télégramme de félicitations de Jean-Noël Jeanneney.
              Programmes du 15 au 21 juillet 1985.
              Dossier de presse (fin de l'année 1985).
              Deux ans de Radio France Nancy le 23 avril 1986 et visite de Jean-Noël Jeanneney: programme de visite, ordre de mission de Jean-Noël Jeanneney, dossier de presse, notes, correspondance.
            - Radio Corse puis Radio France Radio Corse Frequenza Mora, 1983-1986; 20140048/133
              Point sur la situation de Radio Corse au 31 janvier 1983: note de la Direction du développement et de la prospective.
              Grille des programmes de Radio Corse des 7-18, 21, 23, 25 février et 14, 17, 25 mars 1983.
              Inauguration des nouveaux locaux à Bastia le 19 juillet 1984 par Jean-Noël Jeanneney: correspondance, coupures de presse.
              Extension des programme de Radio Corse Frequenza Mora le 17 décembre 1984: dossier de presse.
              Un an de Radio Corse Frequenza Mora le 3 mai 1985: télégramme de félicitations de Jean-Noël Jeanneney.
              Visite de Jean-Noël Jeanneney le 21 juin 1985: invitation.
              Projet de budget pour 1987: correspondance (1986).
              Émissions, couverture d'événements et organisation de manifestations: correspondance, coupures de presse, notes (1983-1986).
              Diffusion: note TDF (1984).
            - Radio Puy-de-Dôme puis Radio France Puy-de-Dôme, 1982-1986; 20140048/134
              Projet et lancement de la station le 19 avril 1983: dossier de presse, correspondance.
              Création par le Conseil général du Puy-de-Dôme d'une commission consultative de Radio Puy-de-Dôme: correspondance [septembre ou octobre 1983].
              Émissions scolaires et universitaires: notes, correspondance (1983-1984).
              Grille des programmes du 3 octobre 1983 au 2 avril 1984.
              Un an de Radio Puy-de-Dôme le 19 avril 1984: invitation, télégramme de félicitations de Jean-Noël Jeanneney.
              Grille des programmes du 1er octobre 1984 au 31 mars 1985.
              Interview de Fred-Roman Duchateau (directeur de Radio Puy-de-Dôme): coupures de presse (octobre 1984).
              Enseignes lumineuses avec le nouveau logo: correspondance (janvier 1985).
              Grille des programmes « L'info Les musiques La détente » [début 1985].
              Grille des programmes du 1er avril au 30 juin 1985.
              Deux ans de Radio France Puy-de-Dôme le 19 avril 1985: invitation, dossier de presse, coupures de presse.
              Grille des programmes été 1985.
              Grille des programmes du 30 septembre 1985 au 15 juin 1986.
              Visite de Jean-Noël Jeanneney le 10 décembre 1985: programme de la visite.
              Trois ans de Radio France Puy-de-Dôme le 16 avril 1986: invitation.
              Émissions, couverture d'événements et organisation de manifestations: coupures de presse, notes, correspondance (1983-1986).
              Diffusion et équipement: correspondance (1985).
            - Radio France Lyon, 1983-1986; 20140048/135
              Passage de Radio FR3-Lyon de la tutelle de FR3 à celle de Radio France le 28 mai 1984: correspondance (1983-1984), compte rendu de la visite de Jean_Noël Jeanneney le 10 janvier 1984, note de mise en service de TDF (28 mai 1984).
              Grille des programmes [1984].
              Développement de Radio France Lyon: correspondance (1984-1986).
              Étude Marketing et Management Stratégique « Test de concept de radio locale: application à Radio France Lyon Phase non directive » (janvier 1986).
              SOFRES « Étude d'une station décentralisée de Radio France » (septembre 1986).
              Émissions, couverture d'événements et organisation de manifestations: invitations, correspondance (1984-1986).
              Projet d'étude SOFRES « Étude d'une station décentralisée de Radio France » (sans date).
              Diffusion: notes, correspondance (1983-1986).
            - Radio Basse-Normandie puis Radio France Basse-Normandie puis Radio France Normandie Caen, 1983-1986; 20140048/136
              Développement de la station Radio Basse-Normandie: correspondance (décembre 1983).
              Mission de Jean-Noël Jeanneney les 4 et 5 juin 1984 pour l'anniversaire de Radio Basse-Normandie le 4 juin 1984: programme de la visite, ordre de mission, notes, correspondance.
              Développement de la station Radio France Basse-Normandie: coupure de presse, correspondance (juin-décembre 1985).
              Remplacement de Radio Basse-Normandie par Radio France Normandie Caen le 28 juillet 1986, location d'un local: correspondance(1986).
              Correspondance générale (1983-1985).
            - Radio France Haute-Normandie puis Radio France Normandie Rouen, 1984-1986; 20140048/137
              Vingt ans de FR3 Rouen Haute-Normandie le 9 novembre 1984: invitation, correspondance.
              Fonctionnement de Radio France Haute-Normandie après son passage de la tutelle de FR3 à celle de Radio France le 1er janvier 1983: correspondance (1984-1986).
              Lancement de Radio France Normandie Rouen le 9 juin 1986 et recherche de locaux: correspondance.
              Grille des programmes [1986].
            - Radio Cherbourg puis Radio France Cherbourg, 1983-1986; 20140048/138
              Fermeture éventuelle de Radio Cherbourg et Radio France Cherbourg: correspondance (décembre 1983-février 1984, mai 1985).
              Vingt ans de Radio France Cherbourg le 6 janvier 1986: coupures de presse, correspondance.
            - Radio Pays de Loire puis Radio France Loire Océan, 1982-1986; 20140048/139
              Séance du Conseil général de Loire-Atlantique du 17 novembre 1983: extrait des délibérations, note de Didier Béraud (22 novembre 1983).
              Visite de Radio Pays-de-Loire par Jean-Noël Jeanneney le 20 janvier 1984: note de Didier Béraud (19 janvier 1984), compte rendu (27 janvier 1984).
              Recherche de locaux à Nantes: correspondance (1984).
              Lancement de Radio France Loire Océan le 13 septembre et inauguration le 19 septembre 1985: plaquette de présentation, invitation, programme de la visite de Jean-Noël Jeanneney, discours de Jean-Noël Jeanneney, coupures de presse, correspondance.
              Prise d'otage au Palais de Justice de Nantes les 19 et 20 décembre 1985: correspondance.
              Visite de Jean-Noël Jeanneney le 6 février 1986: correspondance.
              Couverture des élections législatives 1986: dossier de presse, correspondance.
              Projet de budget pour 1987: coupure de presse (10 octobre 1986).
              Organisation de manifestations: coupure de presse (1986).
              Correspondance générale (1984).
            - Radio France Bourges, 1985-1986; 20140048/140
              Fermeture de Radio France Bourges début 1986: correspondance (octobre 1985-janvier 1986).
            - Radio Nîmes puis Radio France Nîmes, 1983-1986; 20140048/141
              Développement de Radio Nîmes: correspondance (1983).
              Vœux du Conseil général du Gard relatif à Radio France: vœux, coupures de presse, note manuscrite (juin 1985).
              Visite de Jean-Noël Jeanneney le 25 mars 1986: programme de la visite, programme de Radio France Nîmes semaine du 24 au 30 mars 1986, notes.
              Développement de Radio France Nîmes: correspondance (mai-juin 1986)
              Mise en place d'une nouvelle formule « 24 heures sur 24 » le 20 octobre 1986: dossier de presse.
            - Radio Pau-Béarn et Radio Pays Basque puis Radio France Pau Béarn et Radio France Pays Basque, 1983-1986; 20140048/142
              Note « Présentation des projets Radio Bayonne-Pau pour l'année 1984 ».
              Nouveau local à Pau: correspondance (1984-1985).
              Extension de Radio France Pau Béarn et Radio France Pays Basque le 1er avril 1985: télégramme de félicitations de Jean-Noël Jeanneney.
              Grille des programmes de Radio France Pau Béarn et Radio France Pays Basque du 14 avril au 15 juin 1986.
              Visite de Jean-Noël Jeanneney le 13 juin 1986: programme de la visite, correspondance.
              Langue Basque: correspondance (1983-1986).
            - Radio Picardie puis Radio France Picardie, 1984-1986; 20140048/143
              Projet de création d'une station de radiodiffusion à Amiens et lancement de Radio France Picardie le 4 juin 1985: correspondance.
              Projet de convention de financement entre Radio France et le Conseil Régional de Picardie (1985).
              Projet de convention de financement entre Radio France et le département de la Somme (1985).
              Visite de Jean-Noël Jeanneney le 4 mars 1986, neuf mois après le lancement de Radio France Picardie: note, programme de la semaine du 3 au 9 mars 1986.
            - Radio Armorique puis Radio France Armorique, 1983-1986; 20140048/144
              Fonctionnement de Radio Armorique après son passage de la tutelle de FR3 à celle de Radio France au 1er janvier 1983: programme du 20 juin 1983, note (23 août 1983), programme de la semaine du 22 au 28 août 1983, liste du personnel, correspondance
              Grève du 1er mars 1984: préavis.
              Location d'un nouveau local à Vern-sur-Seiche: bail, correspondance (1984).
              Radio Armorique devient Radio France Armorique le 5 novembre 1984: invitation programme, coupures de presse, télégramme de félicitations de Jean-Noël Jeanneney, correspondance.
              Émissions, couverture d'événements et organisation de manifestations: correspondance (1982-1986).
              Diffusion et équipement: notes (1984-1986).
          - Courriers d'auditeurs des Radios Locales, 1983-1985; 20140048/145
            Courriers d'auditeurs de Radio Alsace (1983).
            Courriers d'auditeurs de Radio France Hérault (1983-1985).
          - Gestion du personnel des Radio Locales, 1980-1986; 20140048/146
            Dossiers par radios locales: dossiers nominatifs, notes d'information interne, coupures de presse, correspondance.
          - Association des responsables de stations décentralisées de Radio France, 1985; 20140048/147
            Déclaration à la Préfecture de la Creuse: extrait du JO (15 mai 1985).
            Statut (22 avril 1985).
            Communiqué de l'Association des responsables de stations décentralisées de Radio France (octobre 1985).
        - Délégation aux radios thématiques et aux FIR, 1980-1986; 20140048/148-20140048/151
          - Radio Bleue, 1980-1986; 20140048/148
            Lancement de Radio Bleue le 22 décembre 1980: dossier de presse, projet de discours de Jacqueline Baudrier, note, correspondance.
            Grille des programmes (mars-avril 1981).
            Émissions en direct de Nice du 13 au 15 juin 1981: note, coupure de presse.
            Radio Bleue juin 1981: dossier de presse, grilles, notes.
            Dix mois de Radio Bleue le 30 septembre 1981: note.
            Nomination de Françoise Dost responsable de Radio Bleue le 16 octobre 1981: coupures de presse.
            Prix Bleu 1981 le 21 décembre 1981 et premier anniversaire de Radio Bleue le 22 décembre 1981: invitation, dossier de presse, coupures de presse, correspondance.
            Soirée de Gala Radio Bleue le 14 janvier 1982: lettres de remerciements envoyées aux participants.
            Prix Bleu 1982: dossier de presse, notes.
            Projet d'émission « Un Temps pour Tout »: notes (1982)
            Deux ans de Radio Bleue le 22 décembre 1982: dossier de presse.
            Prix Bleu 1983: fiches de lecture, notes, correspondance.
            Dossier « Chanson française » (1983-1984).
            Trois ans de Radio Bleue le 22 décembre 1983: invitation.
            Projet d'extension de la diffusion de Radio Bleue à la journée du dimanche: notes (1984).
            Prix Bleu 1984: note sur les livres sélectionnés, invitation à la remise des prix le 19 juin 1984, La Radiale n°518 « Prix Bleu 84 » (19 juin 1984).
            Lancement de Radio Bleue 7 jours sur 7 en janvier 1985, conférence de presse du 8 janvier 1985: dossier de presse, invitation, note.
            Quatre ans de « chansons françaises » le 24 janvier 1985: invitation.
            Premier prix SQUIBB 85 remis à Radio Bleue décembre 1985: La Radiale n°690 « Un 1er prix pour Radio Bleue » (4 décembre 1985).
            Rencontre de Jean-Noël Jeanneney avec l'équipe de Radio Bleue le 14 janvier 1986: dossier préparatoire.
            Cinq ans de « chansons françaises » le 4 février: invitation, correspondance 1986.
            Note « Radio Bleue » (11 avril 1986).
            Création de la Fondation Radio Bleue le 24 avril 1986: note de présentation, dossier de présentation du projet, correspondance.
            Lettre de l'équipe de Radio Bleue à Jean-Noël Jeanneney (17 octobre 1986).
            Grille des programmes (sans date avant janvier 1985).
            Grille des programmes (sans date après janvier 1985).
            Lettres d'auditeurs et réponses (1981-1986).
          - Radio 7, 1980-1986; 20140048/149-20140048/150
            - Lancement, programmes et fonctionnement, 1980-1986; 20140048/149
              Lancement le 2 juin 1980: dossier de presse, correspondance.
              Prévisions de programmes des « Nouvelles radios » pour février 1981: notes.
              Un an le 1er juin 1981: invitation, coupure de presse, notes, correspondance.
              Dossier de presse rentrée 1981.
              Dossier de presse [1981].
              Émissions, opérations exceptionnelles et partenariats de Radio 7: invitations, dossiers de presse, coupures de presse, notes, correspondance (1981-1986).
              Installation d'un deuxième émetteur à Meudon: La Radiale n°409 (9 juin 1983), correspondance (1982-1983).
              Grève du 18 novembre 1982: lettre de la rédaction de Radio 7 à Jean-Noël Jeanneney.
              Difficultés de réception de Radio 7 les 19 et 20 mars 1983: notes.
              Dossier de presse (septembre 1983).
              Grèves d'octobre 1983: préavis.
              Quelques réflexions sur Radio 7: note (16 novembre 1983).
              Nomination de Francis Rousseau au poste de responsable de Radio 7 au 12 janvier 1984: note de Jean-Noël Jeanneney (13 janvier 1984), La Radiale n°466 (16 janvier 1984).
              Grille des programmes 1er mars-1er septembre 1984.
              Réunions générales des 12 mars, 16 mai, 12 juin, 10 juillet, 20 août, 10 septembre, 10 octobre et 8 novembre 1984: comptes rendus.
              Revue de presse avril 1984.
              Note d'Eva Bettan (rédactrice en chef) à l'attention de Francis Rousseau (responsable du programme) sur l'information sur Radio 7 (12 juin 1984).
              Revue de presse juin 1984.
              Rapport d'activités de janvier à juin 1984.
              Sondage « Le Point » juillet 1984, absence de Radio 7: correspondance.
              Revue de presse septembre 1984.
              Remise du prix « Personnalité de l'année » dans les arts lyriques dans le monde à Luciano Pavarotti le 10 décembre 1984 lors d'une rencontre avec des jeunes lycéens organisée par Radio 7.
              Grille des programmes décembre 1984-mars 1985.
              Mise en service d'un nouvel émetteur à Romainville puis cession de la fréquence 91.7 de Radio 7 à Romainville à NRJ: correspondance, notes, coupures de presse (1984-1985).
              Dossier de presse mai 1985.
              Sondage de juillet 1985: notes, correspondance.
              Dossier préparé par Geneviève Reynaud (délégation aux radios thématiques et aux FIR) pour Jean-Noël Jeanneney (fin 1985).
              Notes sur Radio 7 (janvier et avril 1986).
              Audience et programmes de Radio 7: rapport d'exercice au 2 mars 1986 (1986), note sur les résultats d'audience (1986).
              Diffusion d'une campagne sur la lutte contre la toxicomanie: notes, correspondance (juillet-septembre 1986).
            - Lettres d'auditeurs et gestion du personnel, 1980-1986; 20140048/150
              Lettres d'auditeurs (1983-1984).
              Gestion du personnel: dossiers nominatifs, notes, correspondance (1980-1986).
          - FIP, FIR et FIP régionaux, 1983-1986; 20140048/151
            FIP. - Budget FIP: notes (1982). Organigramme (sans date). Note de Jean Garretto sur FIP (sans date). « François Jouffa pourrait être chargé d'une mission d'harmonisation et de réorganisation des stations FIP de province » Correspondance de la presse (10 février 1983). Lettre de François Jouffa à Jean-Noël Jeanneney (16 janvier 1984). Émission « FIPJazz » (1985).
            FIR - FIP Régions. - Passage des FIR (France Inter Région) de la tutelle de FR3 à celle de Radio France le 1er janvier 1983: communiqué de Jean-Noël Jeanneney (27 décembre 1982). Rencontre entre le personnel des FIR et Jean-Noël Jeanneney le 23 juin 1983: lettre à Jean-Noël Jeanneney (23 juin 1983). Notes « Situation des FIR » (juin-août 1983). Note « Le programme des FIR sur les émetteurs des radios métropolitaines et décentralisées » (10 février 1984). Note « France Inter Régions » [1984]. Grève du 6 juin 1985: liste des grévistes. Réunion du 18 février 1986: compte rendu. Dossier sur les FIR (février 1986). Réunion des responsables des FIR les 10 et 11 avril 1986: programme. Notes d'écoute de Dominique Pinsec ancienne coordinatrice de FIP été 1986: Strasbourg (fin juin 1986), FIP Toulouse (juillet 1986), FIP Nice (juillet 1986). Projet de budget pour 1987: lettre des personnels des FIP à Jean-Noël Jeanneney (27 octobre 1986), compte rendu de la réunion sur les « Mesures d'économies des FIP en 1987 » du 4 novembre 1986, lettre de Jean-Noël Jeanneney aux personnels des FIP (24 novembre 1986). Projet d'harmonisation du nom des stations (1986): correspondance.
            FIS (France Inter Strasbourg). - Passage de la tutelle de FR3 à celle de Radio France le 1er janvier 1983: lettre du personnel de FIS (7 avril 1983). Demande de rendez-vous avec Jean-Noël Jeanneney: lettres du personnel de FIS (10 mai, 6 juin 1983). Lettre d'auditeur (12 juillet 1983).
            FICA (France Inter Côte d'Azur). - Passage de la tutelle de FR3 à celle de Radio France le 1er janvier 1983: lettres du personnel de FICA à Jean-Noël Jeanneney (avril-mai 1983).
            FILA (France Inter Loire Atlantique). - Lettre du personnel de FILA à Jean-Noël Jeanneney (20 mai 1983). Attentat du 4 novembre 1983: notes, correspondance. Gestion de personnel: correspondance (1983).
            FIL (France Inter Lorraine). - Salaires: lettres de l'équipe de FIL à Jean-Noël Jeanneney (mai-septembre 1983). Fin d'exploitation le 23 avril 1984: correspondance, extraits de délibérations de conseils municipaux.
            FIR (France Inter Reims). - Salaires: lettre de l'équipe de FIR à Jean-Noël Jeanneney (19 juin 1983). Diffusion en plus du programme habituel d'informations locales: La Radiale n°497 « Lancement de France Inter Reims » (24 avril 1984), coupures de presse, correspondance. Locaux en juin 1984: correspondance. Inauguration le 26 avril 1985 de FIR Plus (France Inter Reims Plus): dossier de presse, correspondance.